【裁判字號】    95,勞抗,6
【裁判日期】    950706
【裁判案由】    給付退休金
【裁判全文】
臺灣高等法院高雄分院民事裁定           95年度勞抗字第6號
抗  告  人  丙○○
            乙○○
            甲○○
            壬○○
            戊○○
            辛○○
            丁○○
            己○○
共同代理人  吳俊昇律師
相  對  人  陽信商業銀行股份有限公司
法定代理人  庚○○
上列當事人間請求給付退休金事件，抗告人對於民國95年5 月8
日臺灣高雄地方法院95年度勞訴字第20號裁定，提起抗告，本院
裁定如下：
    主  文
抗告駁回。
抗告訴訟費用由抗告人負擔。
    理  由
一、抗告意旨：抗告人於民國95年4 月21日收受原法院95年4 月
    12日移轉管轄之裁定，於95年5 月2 日提起抗告，雖逾10日
    ，但95年5 月1 日係勞動節日，即為民事訴訟法第122 條所
    稱之紀念日，抗告期間應順延至95年5 月2 日始屆滿，原法
    院以逾抗告期間而駁回抗告人之抗告，自屬不當云云。
二、 經查：
  (一)按提起抗告，應於裁定送達後10日之不變期間內為之。期間
    之計算，依民法之規定。民事訴訟法第487 條第1 項前段、
    第161 條分別定有明文。又於一定期日或期間內，應為意思
    表示或給付者，其期日或期間之末日為星期日、紀念日或其
    他休息日時，以其休息日之次日代之。民法第122 條亦定有
    明文。而此法條所稱之其他休息日，以法院之辦公時間定其
    標準。
  (二)原法院95年4 月12日移轉管轄之裁定，係於95年4 月21日送
    達抗告人之共同代理人吳俊昇律師，送達處所在高雄市，有
    送達回證可稽，無須扣除在途期間，則計至95年5 月1 日止
    ，即滿10日。
  (三)又95年5 月1 日係星期一，雖為勞動節日，但法院機關在該
    日仍辦公，故該日非民法第122 條所稱之其他休息日。抗告
    人雖抗辯該日係紀念日云云。但依勞動基準法第38條規定：
    「紀念日、勞動節日及其他由中央主管機關規定應放假之日
    ，均應休假」，則由勞動基準法之上開規定，已見紀念日與
    勞動節日係分別列之，二者意義不同。再參諸勞動基準法施
    行細則第23條第1 項明列勞動基準法第37條所稱之紀念日之
    種類、日期，同條第2 項明載勞動基準法第37條所稱勞動節
    日係指5 月1 日勞動節。由此規定可見5 月1 日雖係勞動節
    日，勞工可放假1 日，但該日並非民法第122 條所稱之紀念
    日。
  (四)綜上，95年5 月1 日非星期日、紀念日或其他休息日，故抗
    告人之抗告期間至95年5 月1 日屆滿，不得順延至次日，抗
    告人於95年5 月2 日提起抗告，已逾10日之抗告期間，原法
    院以抗告逾期，駁回抗告人之抗告，並無違誤，抗告無理由
    ，應予駁回。
三、依民事訴訟法第495條之1 、第449條第1 項、第95條、第78
    條、第85條第1項前段，裁定如主文。
中    華    民    國    95    年    7     月    6     日
                            民事第三庭
                                審判長法官   張國彬
                                法      官   吳登輝
                                法      官   簡色嬌
以上正本證明與原本無異。
如不服本裁定應於送達後10日內向本院提出再抗告狀 (並按他造
當事人之人數附繕本)， 並繳納再抗告費新臺幣1,000 元。
再為抗告應以適用法規顯有錯誤為理由，並經本院之許可，該許
可以原裁定所涉及之法律見解具有原則上之重要性者為限，並委
任律師為代理人。
中    華    民    國    95    年    7     月    6     日
                                書  記  官  黃一秋
抗告人之配偶、三親等內之血親、二親等內之姻親，或抗告人為
法人、中央或地方機關時，其所屬專任人員具有律師資格並經法
院認適當者，亦得為第三審代理人。抗告人或其法定代理人具有
律師資格者及前項情形，應於提起抗告或委任時釋明之。


司法院資訊處製作；財團法人民間司法改革基金會備份。
